【裁判字號】    89,上易,1130
【裁判日期】    890530
【裁判案由】    公共危險
【裁判全文】
臺灣高等法院臺中分院刑事判決                  八十九年度上易字第一一三○號
    上訴人  即  丙○○
    自  訴  人
    被      告  甲○○
                乙○○
                戊○○
                丁○○
右上訴人因被告等公共危險案件，不服台灣台中地方法院八十九年度自字第一二四號
中華民國八十九年三月二十八日第一審判決，提起上訴，本院判決如左：
      理  由
原判決撤銷，發回台灣台中地方法院。
      理  由
一、自訴意旨略以：自訴人向被告所屬之美村建設股份有限公司購買坐落豐原市○○
    ○路五九四號之尊龍大廈，被告等於興建之時偷工減料致八十八年九月二十一日
    地震時，使大廈傾斜變成危樓，因認被告等涉犯刑法第一百九十三條之罪云云。
二、原審判決以：本案自訴人即上訴人丙○○於八十九年一月二十七日向原審法院自
    訴被告甲○○涉嫌犯刑法第一百九十三條之罪之事實，前經臺灣臺中地方法院檢
    察署檢察官就本案同一事實，於八十八年九月二十七日以八十八年度他字第二三
    一號開始調查，嗣經調查結果認被告等人涉公共危險犯行，於八十九年一月六日
    改分八十九年度偵字第七三一號偵查。且自訴人係自訴被告等犯公共危險罪，非
    屬告訴乃論，乃依修正後刑事訴訟法第三百二十三條第一項：同一案件經檢察官
    依第二百二十八條規定開始偵查者，不得再行自訴之規定，不經言詞辯論，諭知
    不受理之判決。
三、經查，本件自訴人係於八十九一月二十七日以被告等涉嫌公共危險，向台灣台中
    地方法院提起自訴（八十八年度偵字第一五五四○號）；而檢察官就本案同一事
    實，早於八十八年九月二十七日以八十八年度他字第二三一號開始調查，嗣經調
    查結果認被告等人涉公共危險犯行，於八十九年一月六日改分八十九年度偵字第
    七三一號偵查。而刑事訴訟法第三百二十三條第一項：同一案件經檢察官依第二
    百二十八條規定開始偵查者，不得再行自訴之規定，係於八十九年二月九日修正
    公布，是本件自訴人於原審之自訴，於提起自訴時，應屬合法。依刑事訴訟法施
    行法第五條精神，此修正不影響修正前合法提起之自訴。原審依修正後之刑事訴
    訟法第三百二十三條第一項規定，不經言詞辯論，諭知不受理之判決，尚有未合
    。上訴意旨指摘原審依修正後之刑事訴訟法第三百二十三條第一項規定諭知不受
    理判決，於法有違，請求撤銷另為判決，非無理由，應予准許。爰不經言詞辯論
    ，逕行判決如主文。
四、據上論斷，依刑事訴訟法第三百六十九條第一項後段、第三百七十二條，判決如
    主文。
中      華      民      國    八十九     年     五     月    二十六     日
                                  臺灣高等法院臺中分院刑事第九庭
                                        審判長法  官  胡  森  田
                 法  官  康  應  龍
                                              法  官  趙  春  碧
右正本證明與原本無異。
不得上訴。
                                              書記官  廖  來  信
中      華      民      國    八十九     年     五     月    三十一     日
                                                                        Ｅ


司法院資訊處製作；財團法人民間司法改革基金會備份。
